臺灣臺北地方法院刑事裁定　
111年度聲字第291號
聲  請  人  臺灣臺北地方檢察署檢察官
受  刑  人  陳正賢




上列聲請人因受刑人數罪併罰有二裁判以上，聲請定其應執行之
刑（111年度執聲字第248號），本院裁定如下：
    主  文
陳正賢所犯如附表所示各罪所處之刑，應有期徒刑玖月。
    理  由
一、聲請意旨略以：受刑人陳正賢因竊盜案件，先後經法院判處
    如附表所示之刑確定，應依刑法第53條、第51條第5款，定
    其應執行之刑，爰依刑事訴訟法第477條第1項聲請裁定等語
    。
二、按裁判確定前犯數罪者，併合處罰之；數罪併罰，有二裁判
    以上者，依刑法第51條之規定，定其應執行之刑；數罪併罰
    ，分別宣告其罪之刑，宣告多數有期徒刑者，於各刑中之最
    長期以上，各刑合併之刑期以下，定其刑期，但不得逾30年
    ；又依刑法第53條應依同法第51條第5款至第7款之規定，定
    其應執行之刑者，由該案犯罪事實最後判決之法院之檢察官
    ，聲請該法院裁定之，刑法第50條第1項前段、第53條、第5
    1條第5款及刑事訴訟法第477條第1項分別定有明文。次按有
    二裁判以上，經定其執行刑後，又與其他裁判併合而更定其
    執行刑者，前定之執行刑當然失效，仍應以原來宣告之數個
    刑罰計算，而不以當時該數罪所定應執行刑為計算之基準（
    最高法院57年度台抗字第198號裁定參照）；而上開更定之
    應執行刑，不應比前定之應執行刑加計其他裁判所處刑期後
    為重，否則即與法律秩序理念及法律目的之內部界限有違，
    難認適法（最高法院93年度台非字第192號裁定意旨可供參
    考）。
三、經查：
（一）受刑人所犯如附表所示之罪，經判處如附表所載之刑，均
      經確定在案，有各該判決及臺灣高等法院被告前案紀錄表
      在卷可稽。其中受刑人所犯如附表編號1所示不得易科罰
      金之罪，與如附表編號2、3所示得易科罰金之罪，依刑法
      第50條第1項但書之規定固不得併合處罰，惟本件係聲請
      人依受刑人請求定執行刑而提出聲請，有臺灣臺北地方檢
      察署依民國102年1月23日修正之刑法第50條調查受刑人是
      否聲請定應執行刑調查表附卷可考；又受刑人所犯如附表
      所示各罪，其判決確定日期均為110年12月28日，且以本
      院為如附表所示各罪犯罪事實最後判決之法院，核與上開
      規定相符，茲檢察官向本院聲請定其應執行之刑，本院審
      核後認檢察官之聲請為正當，應予准許。
（二）至受刑人所犯如附表編號2、3所示之罪，固曾經本院以11
      0年度審易字第891號判決定應執行有期徒刑4月確定，然
      依上開說明，前定之執行刑當然失效，本院自應以其各罪
      宣告刑為基礎，定其執行刑。是本院定應執行刑，不得踰
      越刑法第51條第5款所定法律之外部界限，即不得重於如
      附表編號1至3所示罪刑之總和，亦應受內部界限之拘束，
      即不得較上開已定應執行刑與其餘各罪之總和為重之內部
      限制，並斟酌受刑人所犯如附表之罪，為攜帶兇器竊盜未
      遂罪、攜帶兇器竊盜罪，其犯罪之態樣類似、犯罪時間相
      近，且所侵害者均為財產法益，並非具有不可替代性、不
      可回復性的個人法益，責任非難重複程度較高，暨衡以受
      刑人所犯各罪情節，及就其所犯各罪整體評價其應受非難
      及矯治之程度，兼衡刑罰經濟與公平、比例等原則，定其
      應執行之刑如主文所示。
（三）另數罪併罰中之一罪，依刑法規定得易科罰金者，若因與
      不得易科之他罪併合處罰結果而不得易科罰金時，原可易
      科部分所處之刑，自亦無庸為易科折算標準之記載（司法
      院大法官釋字第144號、第679號解釋意旨參照）。因此，
      本件受刑人所犯如附表所示各罪，分屬得易科罰金之罪與
      不得易科罰金之罪，但因合併處罰之結果而不得易科罰金
      ，是本院於定其應執行之刑時，自無庸為易科罰金折算標
      準之記載，亦併此敘明。
四、依刑事訴訟法第477條第1項，刑法第50條第1項但書第1款、
    第2項、第53條、第51條第5款，裁定如主文。
中　　華　　民　　國　　111 　年　　2 　　月　　25　　日
　　　　　　　　　刑事第七庭  法　官　王星富
上正本證明與原本無異。
如不服本裁定，應於裁定送達後5日內向本院提出抗告狀。因疫
情而遲誤不變期間，得向法院聲請回復原狀。
                              書記官  林素霜
中　　華　　民　　國　　111 　年　　3 　　月　　2 　　日
附表：
編         號  1 2 3 罪         名  攜帶兇器竊盜罪 攜帶兇器竊盜未遂罪 攜帶兇器竊盜未遂罪 宣    告    刑  有期徒刑7月 有期徒刑3月，如易科罰金，以新臺幣1,000元折算1日 有期徒刑3月，如易科罰金，以新臺幣1,000元折算1日 犯  罪  日  期  110年1月9日 109年10月27日 109年10月27日 偵    查 機    關 臺灣臺北地方檢察署 臺灣臺北地方檢察署 臺灣臺北地方檢察署  案    號 110年度偵字第3731號 110年度偵字第5725號 110年度偵字第8403號 110年度偵字第8483號 110年度偵字第3731號 110年度偵字第5725號 110年度偵字第8403號 110年度偵字第8483號 110年度偵字第3731號 110年度偵字第5725號 110年度偵字第8403號 110年度偵字第8483號 最後  事實審 法    院 臺灣臺北地方法院 臺灣臺北地方法院 臺灣臺北地方法院  案    號 110年度審易字第891號 110年度審易字第891號 110年度審易字第891號  判決日期 110年11月18日 110年11月18日 110年11月18日 確定  判決 法    院 同上 同上 同上  案    號 同上 同上 同上  確定日期 110年12月28日 110年12月28日 110年12月28日 備           註   編號2、3所示之罪，前經本院以110年度審易字第891號判決定應執行有期徒刑4月確定。